【裁判字號】    97,訴緝,176
【裁判日期】    970924
【裁判案由】    毒品危害防制條例
【裁判全文】
臺灣高雄地方法院刑事判決
公  訴  人  臺灣高雄地方法院檢察署檢察官
被      告  甲○○
                    現於臺灣高雄看守所羈押中
上列被告因違反毒品危害防制條例案件，經檢察官提起公訴（
96年度毒偵字第7706號、97年度毒偵字第3318號號），本院適用
簡式審判程序判決如下：
    主  文
甲○○施用第一級毒品，貳罪，各處有期徒刑柒月。又施用第二
級毒品，貳罪，各處有期徒刑參月。應執行有期徒刑壹年陸月。
    事  實
一、甲○○前於民國95年間因施用毒品案件，經本院裁定送觀察
    、勒戒，認無繼續施用毒品之傾向，於95年10月4 日執行完
    畢釋放出監。詎仍不知悔悟，明知海洛因、甲基安非他命業
    經公告分別列為毒品危害防制條例第2 條第2 項第1 款、第
    2 款之第一、二級毒品，皆不得非法持有、施用，仍分別基
    於施用第一級毒品海洛因及施用第二級毒品甲基安非他命之
    犯意，於96年7 月19日上午某時、97年2 月22日上午某時，
    在高雄市○○區○道街11號10樓之2 、高雄縣仁武鄉○○村
    ○○街33巷1 號之當時住處，以摻香菸方式，施用第一級毒
    品海洛因各1 次。又於96年7 月16日晚上某時、97年2 月21
    日晚上某時，在高雄市三民區友人住處，以玻璃球燒烤吸其
    煙氣方式，施用第二級毒品甲基安非他命各1 次。嗣先後於
    96年7 月19日、97年2 月22日晚上6 時30分許，經員警徵得
    甲○○同意兩度採尿送驗結果，均呈現嗎啡、甲基安非他命
    陽性反應，始悉上情。
二、案經高雄市政府警察局鹽埕分局移送及高雄縣政府警察局鳳
    山分局報告臺灣高雄地方法院檢察署檢察官偵查起訴。
    理  由
一、按被告甲○○所為係犯死刑、無期徒刑、最輕本刑為3 年以
    上有期徒刑以外之罪，其於準備程序中就前開被訴事實均為
    有罪之陳述，經受命法官告知簡式審判程序之旨，並聽取公
    訴人、被告之意見後，本院合議庭認為適宜由受命法官獨任
    進行簡式審判程序，依刑事訴訟法第273 條之1 第1 項規定
    ，裁定由受命法官獨任進行審判程序，合先敘明。
二、上揭事實，業據被告於本院審理時供承不諱，且被告於96年
    7 月19日、97年2 月22日晚上6 時30分許，經警採集其尿液
    送檢驗結果，分別均呈嗎啡、甲基安非他命陽性反應之情，
    有高雄市政府警察局鹽埕分局毒品檢驗尿編號姓名對照表、
    高雄市立凱旋醫院96年8 月6 日B-089 濫用藥物尿液檢驗報
    告；採尿檢驗同意書、高雄縣政府警察局鳳山分局偵辦毒品
    案件嫌疑人尿液採集編號對照表、高雄縣政府警察局採集尿
    液檢體監管紀錄表、臺灣檢驗科技股份有限公司97年3 月10
    日KＺ000000000000號濫用藥物尿液檢驗報告等各1 份附卷可
    稽。足認被告之任意性自白核與事實相符，可以採為論罪科
    刑之依據。本案事證明確，被告上開施用毒品犯行，堪以認
    定。
三、按觀察、勒戒或強制戒治執行完畢釋放後，5 年內再犯毒品
    危害防制條例第10條施用毒品之罪者，應依法追訴，毒品危
    害防制條例第23條第2 項定有明文。本件被告因施用毒品案
    件，經本院以95年度毒聲字第1415號裁定送觀察、勒戒後，
    認無繼續施用毒品之傾向，於95年10月4 日執行完畢釋放等
    情，有臺灣高等法院被告前案紀錄表等件在卷可參，是被告
    於觀察、勒戒執行完畢釋放後，5 年內再犯本件施用毒品罪
    行，依前開法條之規定，應依法追訴，本院就被告本件施用
    毒品犯行，自得依法論罪科刑。
四、又按，海洛因、甲基安非他命分屬毒品危害防制條例第2 條
    第2 項第1 、2 款所稱之第一級、第二級毒品，依法不得施
    用、持有。故核被告本件所為，分別係犯毒品危害防制條例
    第10條第1 項、第2 項之施用第一、二級毒品罪。其持有海
    洛因、甲基安非他命後，進而施用，其持有之低度行為均應
    為其施用之高度行為所吸收，不另論罪。所犯前揭施用第一
    、二級毒品海洛因、甲基安非他命犯行，犯罪構成要件各異
    ，顯係出於各別犯意而為，均應予以分論併罰。爰審酌被告
    前已因施用毒品案件經執行觀察、勒戒完畢後、猶未徹底戒
    除毒癮，足認其並無戒除毒害之決心，本次再犯施用毒品犯
    行，本不宜寬貸；惟念其犯後終於能在本院審理中坦承犯行
    ，態度尚可；施用毒品復為自戕一己之身體健康，其行為本
    身對社會所造成之危害並非直接、鉅大；暨被告之犯罪動機
    、目的等一切情狀，分別量處如主文所示之刑，並依法定其
    應執行之刑，以資儆懲。
據上論斷，應依刑事訴訟法第273 條之1 第1 項、第299 條第1
項前段，毒品危害防制條例第10條第1 項、第2 項，刑法第11條
、第51第5款規定，判決如主文。
本案經檢察官杜妍慧到庭執行職務。
中    華    民    國    97    年    9     月    24    日
                  刑事第六庭  法  官  陳思睿
以上正本證明與原本無異。
如不服本判決應於收受本判決後10日內向本院提出上訴書狀，並
應敘述具體理由，如未敘述上訴理由者，應於上訴期間屆滿後20
日內補提理由書狀於本院（均須按他造當事人之人數附繕本）「
切勿逕送上級法院」。
中    華    民    國    97    年    9     月    24    日
                              書記官  何慧娟
附錄本案論罪科刑法條：
毒品危害防制條例第10條
施用第一級毒品者，處6 月以上5 年以下有期徒刑。
施用第二級毒品者，處3年以下有期徒刑。


司法院資訊處製作；財團法人民間司法改革基金會備份。
